臺灣桃園地方法院刑事交通事件裁定　　　96年度交聲字第27號
原處分機關　交通部公路總局新竹區監理所桃園監理站
異　議　人　夏氏路面機械有限公司
即受處分人　　　　　　　　　　.
代　表　人　夏懷湘　　　　　　.
上列異議人因違反道路交通管理處罰條例案件，對於交通部公路
總局新竹區監理所桃園監理站民國95年11月29日所為之裁決處分
（原處分案號：桃監裁罰字第裁52-DB0000000號），聲明異議，
本院裁定如下：
    主  文
異議駁回。
    理  由
一、原處分意旨略以：本案為桃園監理站人員與員警於95年10月
    18日執行監警聯合稽查勤務中攔檢車牌號碼5426-KR 號自用
    小貨車，監理機關人員發現該車有變更車身（雙廂式加裝座
    椅，有相片可稽）之違規情事，異議人不服舉發提出申訴，
    該監理站認異議人仍有上開違規情事，遂於95年11月29日以
    桃監裁罰字第裁52-DB0000000號裁決書，裁罰罰鍰新台幣（
    下同）7,200 元，責令檢驗，於法並無不合。
二、本件異議意旨略以：異議人即受處分人夏氏路面機械有限公
    司（下稱夏氏公司）所有車牌號碼5426-KR 號自用小貨車，
    於民國95年10月18日為運送本公司試裝之設備座椅（用於大
    型自走式工具機械）至廠內安裝試車，惟於是日行經桃園縣
    大溪鎮○○路○ 段126 號前，經交通部公路總局新竹區監理
    所桃園監理站（下稱桃園監理站）會同桃園縣政府警察局員
    警路邊攔檢，經警舉發在該小貨車加裝座椅變更車身，惟異
    議人實無加裝座椅變更車身，且異議人於95年11月3 日前往
    監理站檢驗通過，並無該項加裝座椅，爰依法聲明異議，請
    求撤銷原處分。
三、按汽車車身、引擎、底盤、電系等重要設備變更或調換，或
    因交通事故遭受重大損壞修復後，不申請公路主管機關施行
    臨時檢驗而行駛者，處汽車所有人新臺幣2,400 元以上9,60
    0 元以下罰鍰，並責令其檢驗，道路交通管理處罰條例第18
    條第1 項定有明文。另按道路交通安全規則第23條第1 項及
    第2 項規定「汽車顏色、式樣、輪胎隻數或尺寸、燃料種類
    、座位、噸位、引擎、車架、車身、使用性質或汽車所有人
    名稱、地址等如有變更，均應向公路監理機關辦理登記。」
    、「前項變更登記，除汽車所有人名稱、地址等變更時，免
    予檢驗外，餘均須檢驗合格。」。
四、經查：
(一)本件異議人所有之車牌號碼5426-KR 號自用小貨車，廠牌為
    TOYOTA、車身號碼：5TEHN72N74Z349121 、排氣量3,378CC
    、駕駛位：2 、車身式樣為雙廂式之小貨車，有桃園監理站
    檢附該車輛最新車籍查詢資料在卷可憑（見本院卷第38頁）
    。又異議所有上開小貨車於95年10月18日9 時29分許，行經
    前開路段，經桃園監理站人員與桃園縣政府警察局員警執行
    監警聯合稽查勤務中攔檢車牌號碼5426-KR 號自用小貨車，
    監理機關人員發現該車有雙廂式小貨車加裝座椅之變更車身
    之違規而依該檢查紀錄表明確記載檢驗項次29，檢驗結果「
    重要設備變更」情事，亦有異議人之代表人夏懷湘親自簽名
    之交通部公路總局新竹區監理所監警聯合執行道路交通安全
    路邊臨時檢查車輛檢查紀錄表在卷可證（見本院卷第37頁）
    。此外，並有異議人代表人夏懷湘簽名之桃園縣政府警察局
    舉發違反道路交通事件桃警局交字第DB0000000 號通知單在
    卷足稽。
(二)異議人之代表人夏懷湘雖辯稱：夏氏公司所有車牌號碼5426
    -KR 號自用小貨車於前述時地，被攔檢的時候，舉發我變更
    車身，但我沒有變更車身的行為，所以警察不應該舉發我們
    ，監理站也不應該裁罰，否則請提出證據云云，惟查，異議
    人所有上開小貨車於上開時地，遭攔檢時確有加裝座椅之情
    事，已據證人即參與檢驗之桃園監理站人員陳坤海於本院調
    查時結證稱：查獲時該小貨車駕駛座後面加裝一排座椅，我
    有打開車門來看，看到該小貨車後面有一排座椅，與駕駛座
    的座椅一樣正常的擺放，而不是隨便亂放的方式擺置等情，
    另證人即會同檢驗員警潘進福於本院調查時結證稱：當時我
    們攔檢的時候確實看到他小貨車後面加裝一排座椅，我有打
    開車門來看，有去搖動他加裝的那排座椅，確實以螺絲固定
    ，而不是如異議人所述是放在後面沒有固定等情（見本院卷
    第49、50頁）。且依本件卷存證據資料並無任何證據，足以
    證明證人上開證述係屬虛偽，亦無任何足以令人顯信渠等證
    述為不可採之品行證據或前科證據存在，本院自不得僅以證
    人陳坤海、潘進福分別為檢查及舉發本件之桃園監理站人員
    、警察人員，而全盤抹煞其基於證人資格所證述內容，而異
    議人對於2 位證人證述，車牌號碼5426-KR 號自用小貨車有
    加裝座椅之違規事實，並未提出任何可值合理懷疑之處。且
    監理站人員及員警舉發違反道路交通管理處罰條例所列違規
    事實，本質為行政處分，基於公務員為公法上行為具有公信
    力原則，該行政行為當可被推定為真正，其據以依法處分之
    事實認定亦為正確無誤。況本件異議人之代表人夏懷湘於本
    院調查時亦陳稱：我承認有放椅子，但是沒有固定等情（見
    本院卷第58頁），則車牌號碼5426-KR 號自用小貨車遭警發
    當時確有在駕駛座後擺放另一排座椅可堪認定。而該擺放座
    椅是固定乙節，亦據證人潘進福警員證述在卷，已如前述。
    故本件異議人之代表人夏懷湘並未提出證據證明，以資證人
    員警、監理站人員確實舉發有誤，僅空言未加裝座椅，實無
    可採。
(三)異議人之代表人復稱：舉發人員未提出證據云云，依卷附照
    片雖未能一望即知該小貨車有加裝座椅，惟此情，業據證人
    即桃園監理站陳坤海於本院結證稱：但當初我們在現場拍照
    的時候，是可以看到車內有改裝車子加裝座椅，而且依照我
    們取締相關案件很多年，當初除了拍照以外，我們還有打開
    車門去查看，確實是有改裝車體，加裝固定的位置，如果依
    照異議人代表人所述，只是放著沒有固定，應該會很凌亂，
    且當時駕駛人夏懷湘對於我們的舉發，當場沒有提出異議等
    情（見本院卷56、57頁）。雖依卷附照片無法明確看出車牌
    號碼5426-KR 號自用小貨車是否加裝座椅，惟此或因照片角
    度、或因光線、或因拍照人員技術‧‧‧所致，此亦不違背
    吾國民日常生活經驗，此為執行公務人員所應加強蒐證技巧
    ，而本件該小貨車確有加裝座椅變更車身情事，已如前述，
    是自難以此作為有利於夏氏公司之認定。另異議人之代表人
    復提出該小貨車於95年11月3 日檢驗合格之收據聯以證明該
    車輛未加裝座椅，惟本件遭舉發違規時間係95年10月18日，
    故異議人之代表人提出事後該小貨車檢驗收據，顯與本件遭
    舉發違規事由無關，併此敘明。
(四)綜上所述，本件事證明確，異議人所有車牌號碼5426-KR 號
    自用小貨車有前述違規行為，已堪認定。從而，原處分機關
    以異議人於上開小貨車加裝座椅變更車身，屬於變更汽車不
    可變更設備，依道路交通管理處罰條例第18條第1 項之規定
    及違反道路交通管理事件統一裁罰基準及處理細則所訂之違
    反道路交通管理事件統一裁罰基準表（見本院卷第29頁），
    裁處受處分人罰鍰7,200 百元，並責令其檢驗，核無不當。
    本件異議為無理由，應予駁回。
據上論斷，應依道路交通案件處理辦法第19條，裁定如主文。
中　　華　　民　　國　　96　　年　　4 　　月　　9　　日
                  交通法庭    法　官　邱滋杉
以上正本證明與原本無異。
如不服本裁定，應於送達後5 日內，向本院提出抗告狀。
                              書記官　高文靜
中　　華　　民　　國　　96　　年　　4 　　月　　9　　日
